臺灣彰化地方法院刑事判決
110年度交簡上字第18號
上  訴  人  臺灣彰化地方檢察署檢察官
被      告  游源興


上列上訴人因被告過失傷害案件，不服本院109年度交簡字第242
4號中華民國109年12月31日第一審簡易判決（聲請簡易判決處刑
書案號：109年度偵字第9993號)，提起上訴，本院管轄之第二審
合議庭判決如下：
    主    文
原判決撤銷。
甲○○犯過失傷害罪，處有期徒刑肆月，如易科罰金，以新臺幣壹
仟元折算壹日。
    犯罪事實
甲○○於民國109年2月22日晚間8時50分許，駕駛車牌號碼000-000
0號自用小客車，沿彰化縣埔鹽鄉柳橋路5段由北往南方向行駛，
行經柳橋路5段與崙港巷之設有行車管制號誌交岔路口時，本應
注意駕駛人行駛至交岔路口時，其行進、轉彎應遵守燈光號誌之
指示，車輛面對圓形紅燈表示禁止通行，不得超越停止線或進入
路口，而依當時天候晴、夜間有照明、柏油路面乾燥、無缺陷、
無障礙物且視距良好，客觀上並無其他不能注意之情事，竟疏未
注意及此而闖紅燈駛入該交岔路口，適有乙○○駕駛車牌號碼0000
-00號自用小客車並搭載楊素蓮（所受傷害部分，未據告訴）沿
崙港巷由東往西方向直行，並遵守該交岔路口之燈光號誌指示通
過上開交岔路口，甲○○駕駛之車輛即閃避不及而碰撞乙○○駕駛之
車輛，致乙○○因而受有胸部挫傷、頭部外傷、下巴併下唇挫傷、
雙膝挫傷及頸椎神經根壓迫致右上肢痠麻無力感等傷害。
    理    由
一、證據能力之認定
　　本判決以下所引用被告以外之人於審判外之陳述，檢察官、
    被告甲○○均同意有證據能力（見本院卷第183頁），依刑事
    訴訟法第159條之5規定，均具有證據能力。其餘認定本案犯
    罪事實之非供述證據，查無違反法定程序取得之情，依刑事
    訴訟法第158條之4規定反面解釋，亦具證據能力，且均經本
    院審理時依法踐行調查證據之程序；自得作為本案證據使用
    。
二、認定犯罪事實所憑之證據及理由
（一）前揭犯罪事實，業據被告於警詢、偵查及本院審理時均坦
      承不諱，核與告訴人乙○○於警詢、偵查中之證述大致相符
      ，並有道路交通事故調查報告表（一）（二）-1暨現場圖
      、彰化縣警察局道路交通事故初步分析研判表及現場與路
      口監視器擷取照片、彰化基督教醫療財團法人彰化基督教
      醫院（下稱彰化基督教醫院）及彰化基督教醫療財團法人
      員林基督教醫院（下稱員林基督教醫院）診斷書在卷可憑
      （見偵卷第12頁、第16至21頁反面、第37至38頁、第44頁
      ），足認被告之任意性自白與事實相符，應堪採信。
（二）告訴人於前揭車禍事故後受有頸椎神經根壓迫致右上肢痠麻無力感等傷害，有員林基督教醫院109年9月30日開立之診斷書在卷可憑（見偵卷第44頁）；經本院囑託彰化基督教醫院鑑定上開傷害與本案車禍事故是否具有因果關係，其鑑定結果為：「1.依貴院所檢附病歷資料及告訴人（以下稱「病人」）於本院之就診紀錄，病人於109年2月22日發生車禍前，僅曾於96年10月26日至本院進行頸椎相關之X光檢查，其結果顯示頸椎有退化性關節炎之徵兆，尚無頸椎神經根壓迫問題，合先敘明。2.俟於車禍發生後，病人於109年3月4日因肩頸疼痛至本院進行磁振造影檢查，其結果顯示頸椎第四及第五節有輕度關節黏連、椎間盤突出致硬囊凹陷、右側頸椎神經孔狹窄及第五頸椎神經根外側壓迫、頸椎第五及第六有瀰性漫椎間盤突出致右側頸椎神經孔狹窄及右側第六頸椎神經根外側壓迫，同年5月26日至本院進行X光檢查，其結果顯示有頸椎病變併頸部韌帶骨退化情形。按頸椎病變(cervical spondylosis)之常見原因為頸椎受到長期壓力、外傷撞擊、椎間盤突出、脊椎骨退化致頸神經根受壓迫或擠壓等。3.故就貴院所檢附病歷資料及病人於發生車禍前後之就診相關紀錄，認為病人所受之『頸椎神經根壓迫』傷勢，應無法排除與車禍之關聯性。」此有彰化基督教醫院110年8月5日之失能鑑定報告書存卷可查（見交簡上卷第163頁）。本案告訴人乃係於前揭車禍事故發生後不到2週即於109年3月4日因「肩頸疼痛」前往彰化基督教醫院就醫，並因而檢查出係因「頸椎神經根壓迫」所致，參酌本案事發時間與告訴人之就醫時間相近，及上開鑑定意見，可認告訴人所受「頸椎神經根壓迫致右上肢痠麻無力感」之傷害與被告駕駛車輛之上開過失行為間，具有相當因果關係。
（三）綜上所述，本案事證明確，被告犯行堪可認定，應依法論
      罪科刑。
三、論罪科刑及撤銷改判之理由
（一）核被告所為，係犯刑法第284條前段之過失傷害罪。
（二）刑法第62條所謂自首，祇以犯人在犯罪未發覺之前，向該
      管公務員申告犯罪事實，而受裁判為已足，並不以使用「
      自首」字樣或言明「自首」並「願受裁判」為必要（最高
      法院63年度台上字第1101號判決意旨參照）。經查，被告
      肇事後，於尚未被有偵查犯罪職權之機關或公務員發覺其
      過失傷害他人之犯罪前，即於警員據報前往被告就醫醫院
      處理時在場，向警員承認為肇事人並接受裁判，有彰化縣
      警察局道路交通事故肇事人自首情形紀錄表附卷可憑（見
      偵卷第22頁），合於自首之要件，爰依刑法第62條前段規
      定減輕其刑。
（三）原審以被告犯行事證明確，予以論罪科刑，固非無見。惟
      原審判決未能斟酌告訴人因本案事故亦受有「頸椎神經根
      壓迫致右上肢痠麻無力感」等傷害，尚有未合，檢察官據
      此提起上訴，即屬有據，原判決既有上開可議之處，即無
      從維持，自應由本院予以撤銷改判。
（四）爰以行為人之責任為基礎，審酌駕駛自用小客車行經有行
      車管制號誌交岔路口，未遵守燈光號誌之指示，肇生本案
      車禍，所為實有不該，兼衡其雖坦承犯行，然至今未能與
      告訴人達成和解之犯後態度，暨其二專畢業，現在從事印
      刷業，月收入約新臺幣（下同）6萬元，尚積欠銀行約234
      萬元之債務，已婚，有3名未成年子女之智識程度、家庭
      生活與經濟狀況（見本院卷第174頁、第233頁）及告訴人
      所受損害等一切情狀，量處如主文所示之刑，並諭知易科
      罰金之折算標準。
四、依刑事訴訟法第455條之1第1項、第3項、第369條第1項、第
    364條、第299條第1項前段，判決如主文。
本案經檢察官王銘仁聲請逕以簡易判決處刑及提起上訴，檢察官
林子翔到庭執行職務。
中　　華　　民　　國　　110 　年　　12　　月　　21　　日
                  刑事第八庭  審判長法  官  梁義順
                                    法  官  陳彥志
                                    法  官  徐啓惟
以上正本證明與原本無異。
本件不得上訴
中　　華　　民　　國　　110 　年　　12　　月　　21　　日
                                    書記官　林佑儒
附錄論罪科刑法條：
刑法第284條
因過失傷害人者，處1年以下有期徒刑、拘役或10萬元以下罰金
；致重傷者，處3年以下有期徒刑、拘役或30萬元以下罰金。